臺灣新竹地方法院民事裁定  
111年度家調裁字第15號
聲  請  人  許美琪  
相  對  人  許靖安  
相對人  兼
法定代理人  柯政達  
代  理  人  陳祈嘉律師
上列當事人間請求否認子女事件，本院裁定如下：
    主      文
一、確認相對人許靖安（民國000年0月0日生、身分證統一編號
    ：Z000000000號）非聲請人自相對人柯政達受胎所生之婚生
    子女。
二、聲請程序費用由聲請人負擔。
    理    由
壹、程序部分
    按當事人就不得處分之事項，其解決事件之意思已甚接近或
    對於原因事實之有無不爭執者，得合意聲請法院為裁定，家
    事事件法第33條第1項定有明文。又依同法第35條第1項規定
    ，上開裁定確定者，與確定判決有同一之效力。查本件有關
    否認子女之身分問題屬當事人不得處分之事項，兩造業於民
    國111年6月8日均當庭表示不爭執相對人許靖安非相對人柯
    政達之婚生子女，且依前揭規定表示合意聲請法院為裁定，
    經核於法尚無不合，應予准許。
貳、實體部分
一、聲請意旨略以：聲請人與相對人柯政達原為夫妻，於110年5
    月7日兩願離婚，相對人許靖安於111年1月6日出生，因係聲
    請人與相對人柯政達婚姻存續中所受胎，依法受婚生之推定
    。然相對人許靖安非聲請人自相對人柯政達受胎所生，爰依
    民法第1063條規定提起本訴，並聲明如主文所示。
二、相對人柯政達則表示：同意相對人許靖安非其親生子女等語
    。
三、得心證之理由：
(一)按從子女出生日回溯第181日起至第302日止為受胎期間；妻
    之受胎，係在婚姻關係存續中者，推定其所生子女為婚生子
    女，民法第1062條第1項、第1063條第1項分別定有明文。聲
    請人主張其與相對人柯政達前為夫妻關係，嗣於110年5月7
    日離婚，相對人許靖安於111年1月6日出生，係於兩人婚姻
    關係存續中受胎，依法受婚生推定等情，業據其提出戶籍謄
    本、出生證明書為證，堪信為真實。從而，相對人許靖安之
    受胎期間，既係在聲請人與相對人柯政達婚姻關係存續中，
    依法應推定相對人許靖安為聲請人與相對人柯政達之婚生子
    女。
(二)次按民法第1063條第1項關於婚生子女之推定，如夫妻之一
    方能證明子女非為婚生子女者，得自知悉子女非為婚生子女
    之時起2年內提起否認之訴，同條第2項、第3項亦定有明文
    。查相對人許靖安係於111年1月6日出生，聲請人於111年4
    月15日提起本件訴訟，有上開戶籍謄本及家事起訴狀收狀日
    期戳記在卷可佐，是聲請人提起本件訴訟，未逾法定得提起
    否認之訴之期間。又聲請人主張相對人許靖安非其自相對人
    柯政達受胎所生，經相對人許靖安與訴外人卜聖倢進行親緣
    鑑定，該鑑定結果認：本系統所檢驗之STR點位皆無法排除
    卜聖倢與許靖安之親子關係，其親子關係概率值為99.99999
    9%等情，有柯滄銘婦產科基因飛躍生命科學實驗室111年4月
    8日親緣DNA鑑定報告書在卷可憑，則堪認相對人許靖安確實
    非相對人柯政達之親生子女，聲請人復於法律規定期間內提
    起本件訴訟，揆諸前開說明，自應准許。
四、按敗訴人之行為，按當時之訴訟程度為伸張或防衛權利所必
    要者，因該行為所生之費用，法院得酌量情形命勝訴之當事
    人負擔其全部或一部，民事訴訟法第81條第2款定有明文。
    本件否認子女之訴，聲請人起訴雖於法有據，然本件親子關
    係既係因婚生推定所造成，則相對人柯政達之應訴實受法律
    規定而不得不為，故其所為抗辯自屬為伸張或防衛權利所必
    要，本院認為本件訴訟費用應由聲請人負擔較為公允，附此
    敘明。
五、據上論結，本件聲請人之聲請為有理由，依家事事件法第33
    條第1項、第97條，非訟事件法第21條第2項，民事訴訟法第
    81條第2款、第95條，裁定如主文。
中　　華　　民　　國　　111 　年　　6 　　月　　17　　日
               　 家事法庭  法　官　林宗穎
以上正本係照原本作成。
如對本裁定抗告，須於裁定送達後10日之不變期間內，向本院提
出抗告狀，並繳納抗告費新臺幣1,000元
中　　華　　民　　國　　111 　年　　6 　　月　　17　　日
                            書記官  嚴翠意